ko: 소리 특성: 밝음/날카로움; 큼/강한 크랙음; 래틀/버즈음 강조; 부드러움/미세한 클릭음; 빈티지/자연스러움; 웜/우디; 기타
lt-LT: Garso charakteris: Šviesus / aštrus; Garsus / stiprus pokštelėjimas; Sustiprintas tarškėjimas / zvimbimas; Švelnus / subtilus spragtelėjimas; Vintažinis / natūralus; Šiltas / medžio skambesys; Kita
it: Carattere sonoro: Brillante/nitido; Forte/colpo netto; Con effetto rattle/buzz; Clic morbido/sottile; Vintage/organico; Caldo/legnoso; Altro
sl-SI: Zvočni značaj: Svetlo/ostro; Glasen/močan pok; Poudarjeno ropotanje/brnenje; Mehek/nežen klik; Vintage/organsko; Toplo/leseno; Drugo
pt-BR: Som caráter: Brilhante/agudo; Alto/estalo forte; Realçado com chocalho/zumbido; Clique suave/sutil; Vintage/orgânico; Quente/amadeirado; Outro
ro-RO: Caracterul sunetului: Deschis/tăios; Puternic/plesnet accentuat; Sunet amplificat tip zăngănit/bâzâit; Clic moale/subtil; Clasic/organic; Cald/lemnos; Altele
en: Sound character: Bright/sharp; Loud/strong crack; Rattle/buzz-enhanced; Soft/subtle click; Vintage/organic; Warm/woody; Other
vi: Đặc điểm âm thanh: Sáng/sắc; Lớn/đanh; Tăng cường độ rung/rè; Nhẹ/tiếng lách cách tinh tế; Cổ điển/tự nhiên; Ấm/tiếng gỗ; Khác
zh-CN: 声音特征: 明亮/尖锐; 响亮/强劲的爆发音; 增强的响弦声/嗡嗡声; 柔和/细微的咔嗒声; 复古/原声; 温暖/木质音; 其他
ru: Характер звучания: Яркий/резкий; Громкий/сильный щелчок; С усиленным дребезжанием/жужжанием; Мягкий/тихий щелчок; Винтажный/органический; Тёплый/деревянный; Другое
ja: 音の特徴: ブライト / シャープ; ラウド / ストロングクラック; ラトル / バズ強調; ソフト / サトルクリック; ヴィンテージ / オーガニック; ウォーム / ウッディ; その他
hu: Hangszín: Fényes/éles; Hangos/erős csattanás; Fokozott zörgés/rezgés; Puha/finom kattanás; Vintage/organikus; Meleg/fás; Egyéb
hr-HR: Zvučni lik: Svijetao/oštar; Glasan / jak udarac (crack); Pojačano zveckanje/zujanje; Tihi/suptilni klik; Vintage/organski; Topao/drvenasti; Ostalo
cs: Zvukový charakter: Jasný/ostrý; Hlasitý / silný úder; Zvýrazněné chrastění/drnčení; Měkké / jemné cvaknutí; Vintage/organický; Teplý/dřevitý; Jiné
es: Carácter de sonido: Brillante o agudo; Fuerte o chasquido potente; Traqueteo o zumbido mejorado; Clic suave o sutil; Vintage u orgánico; Cálido o amaderado; Otro
de: Klangcharakter: Hell/Scharf; Lauter/starker Crack; Rassel-/Buzz-verstärkt; Weicher/subtiler Klick; Vintage/Organisch; Warm/Holzig; Andere
pl: Charakter dźwiękowy: Jasny/ostry; Głośny/silny trzask; Z grzechotką/brzęczeniem; Miękki/subtelny klik; Vintage/organiczny; Ciepły/drewniany; Inny
nb: Lydkarakter: Lys/skarp; Høyt/sterkt smell; Skranglende/buzz-forsterket; Mykt/subtilt klikk; Vintage/organisk; Varm/treaktig; Annet
da: Klangkarakter: Lys/skarp; Højt/kraftigt smæld; Forstærket raslen/summen; Blødt/diskret klik; Vintage/organisk; Varm/træagtig; Andet
sv: Ljudkaraktär: Ljus/skarp; Högljudd/stark attack; Ökat rassel/surr; Mjukt/subtilt klick; Vintage/organisk; Varm/träig; Övrigt
th: ลักษณะเสียง: สว่าง/แหลม; ดัง/แตกพร่าชัดเจน; เน้นเสียงกระทบ/สั่น; คลิกนุ่ม/เบา; วินเทจ/ธรรมชาติ; อบอุ่น/เสียงไม้; อื่นๆ
fi: Äänen sävy: Kirkas/terävä; Kova/voimakas isku; Korostettu räminä/surina; Pehmeä/hienovarainen naksahdus; Vintage/orgaaninen; Lämmin/puinen; Muu
bg-BG: Характер на звука: Ярък/остър; Силен/отчетлив удар (crack); Подсилен шум/жужене; Мек/фин клик; Винтидж/органичен; Топъл/дървесен; Друго
pt-PT: Característica sonora: Brilhante/agudo; Alto/estalido forte; Com chocalho/zumbido melhorado; Clique suave/subtil; Vintage/orgânico; Quente/amadeirado; Outro
zh-TW: 聲音特性: 明亮/銳利; 響亮/強烈爆裂聲; 增強沙沙聲/嗡嗡聲; 柔和/微弱點擊聲; 復古/自然; 溫暖/木質調; 其他
sk-SK: Charakter zvuku: Jasný/ostrý; Hlasný/silný praskot; So zvýrazneným chrastením/bzučaním; Mäkké/jemné kliknutie; Vintage/organický; Teplý/drevitý; Iný
tr: Ses karakteri: Parlak/keskin; Yüksek/güçlü patlama; Cızırtı/vızıltı artırılmış; Yumuşak/hafif tıklama; Vintage/organik; Sıcak/ahşap; Diğer
el: Χαρακτήρας ήχου: Λαμπερός/Οξύς; Δυνατός/Έντονος κρότος; Ενισχυμένος με κροτάλισμα/βόμβο; Απαλό/Ανεπαίσθητο κλικ; Vintage/Οργανικός; Ζεστός/Ξυλώδης; Άλλο
fr: Caractère sonore: Brillant/tranchant; Fort/claquant; Cliquetis/bourdonnement accentué; Clic doux/subtil; Vintage/organique; Chaud/boisé; Autre
nl: Klankkarakter: Helder/scherp; Luid/sterke crack; Ratel/buzz versterkt; Zachte/subtiele klik; Vintage/organisch; Warm/houtachtig; Anders